---
title: "ÍNDICES BIOCLIMÁTICOS"
author: "Julio Cesar Contreras Huerta"
date: Sys.Date() 
output: html_document
---

```{r, warning=FALSE, message=FALSE}
library(dplyr)
library(ggplot2)
library(tidyverse)
library(sf)
library(rgee)
library(mapedit)
library(raster)
library(cptcity)
library(leaflet)
library(leaflet.extras)
library(MASS)
library(dplyr)
library(tidyverse)
library(rgee)
```

```{r , eval=TRUE, echo=FALSE}
# Inicializando sesion en GEE
ee_Initialize('juliocontreras1', drive =TRUE)
```

# 1. Antecedentes
# 2. Materiales
## 2.1. Área de estudio
## 2.2. Biodiversidad
## 2.3. Variables climáticas

## 2.4. Modelo de elevación digital
# 3. Métodos
## 3.1. Aplicación de los índices bioclimáticos
### 3.1.1. Indices termopluviométricos
### 3.1.2. Índices de continentalidad
### 3.1.3. Diagrama ombrotérmico de Gaussen
## 3.2. Estadísticas de zonas
## 3.3. Geoprocesamiento y álgebra de mapas
### 3.3.1. Geoprocesamiento
### 3.3.2. Álgebra de mapas
# 4. Resultados
## 4.1. Índice de aridez de Martonne
## 4.2. Índice Termopluviométrico Dantin-Revenga
## 4.3. Índice de Continentalidad compensado por la latitud Currey
## 4.4. Índice de Continentalidad compensado por latitud y altitud de Daget
# 5. Conclusiones




```{r}

```

